# 请教陈版，关于处置BOT业务项目公司股权的会计处理问题

提问人：黑店满座 时间：2018-06-11 16:05:28
陈老师，您好，请教您一个问题：
A公司与政府签订了BOT项目合同，由A公司设立的全资子公司B项目公司负责投资、建设、运营和移交；现假设该BOT项目特许经营期限是 15 年，目前刚开始运营 1 年，A公司拟计划将B公司的全部股权出售给C公司，这时个别报表和合并报表层面分别应当如何做会计处理呢？

回答人：chenyiwei
首先要判断项目公司的股权转让是否合规，很多BOT特许经营合同都对特许经营期内社会资本方转让其所持项目公司股权有限制。
如果转让股权是合规的，则A的个别报表层面按股权投资处置处理，确认投资收益（但同时需就继续涉入事项（如有）确认相应的负债）；合并报表层面应根据所采用的会计模式是金融资产还是无形资产，分别适用金融资产转移准则或者无形资产准则的规定，谨慎考虑能否确认无形资产处置收益或者金融资产终止确认损益。